臺灣臺北地方法院刑事裁定
111年度聲字第2241號
聲  請  人
即  被  告  朱立安



選任辯護人  陳振瑋律師
            章文傑律師
            何宗樺律師
上列聲請人即被告因證券投資信託及顧問法等案件（111年度金
重訴字第26號），聲請具保停止羈押，本院裁定如下：
    主  文
聲請駁回。
    理  由
一、聲請意旨如附件「聲請具保停押狀」所載。
二、聲請人朱立安因證券投資信託及顧問法等案件，前經臺灣臺
    北地方檢察署檢察官於民國111年7月20日提起公訴，本院於
    同日進行訊問後，認聲請人涉犯違反證券投資信託及顧問法
    第16條第1項規定，而犯同法第107條第2款之非法銷售境外
    基金、違反銀行法第29條第1項、第29條之1等規定，而犯同
    法第125條第1項後段之非法經營銀行業務，以及刑法第339
    條第1項詐欺取財、同法第216條、第210條之行使偽造私文
    書等罪，犯罪嫌疑重大，且有刑事訴訟法第101條第1項第3
    款之羈押原因，惟尚無羈押之必要，爰命聲請人以新臺幣（
    下同）2,000萬元具保。嗣因聲請人覓保無著，本院認為除
    羈押以外，並無其他足以擔保本案刑事訴訟程序順利進行之
    替代處分措施，而認有羈押之必要，爰依刑事訴訟法第101
    條第1項第3款規定自同日起予以羈押，並於111年10月20日
    起延長羈押2月在案。　　
三、按被告及得為其輔佐人之人或辯護人，得隨時具保聲請停止
    羈押，刑事訴訟法第110條第1項定有明文。又法院究應否准
    許被告或辯護人所為具保停止羈押之聲請，首應審酌法院當
    初羈押被告之理由是否仍繼續存在，次應檢視被告是否符合
    刑事訴訟法第114條不得駁回聲請之情形，再應依刑事訴訟
    法第101條之2規定斟酌有無繼續羈押被告之必要性，以為論
    斷。而執行羈押後有無繼續羈押之必要，自許由法院按照訴
    訟進行程度及其他一切情事而為認定；聲請停止羈押，除有
    刑事訴訟法第114條各款所列情形之一，不得駁回者外，准
    許與否，該管法院有裁量之權（最高法院46年度台抗字第6
    號、46年度台抗字第21號裁定意旨參照）。
四、經查：　　
　㈠本案業於111年12月1日經言詞辯論終結（訂於同年12月29日
    宣示判決），而聲請人於本院審理程序中，就其被訴涉犯刑
    法第216條、第210條行使偽造私文書、第339條第1項詐欺取
    財等犯行均坦承不諱，惟始終否認有何非法銷售境外基金、
    非法吸金等犯行。本院審酌全案卷證後，認聲請人涉犯上開
    罪嫌，嫌疑確屬重大，且聲請人所犯銀行法第125條第1項後
    段之非法經營銀行業務，其因犯罪獲取之財物達新臺幣1億
    元以上之罪，為最輕本刑7年以上有期徒刑之重罪。又依起
    訴意旨以及公訴檢察官當庭所為陳述，認聲請人非法吸收資
    金數額高達5億餘元。衡諸面臨重罪之訴追或遭判處重刑者
    ，常伴有逃亡之高度可能，此為趨吉避凶、脫免刑責、不甘
    受罰之基本人性使然，倘一般正常之人，依其合理判斷，可
    認為該犯重罪嫌疑重大之人具有逃亡或滅證之相當或然率存
    在，即已該當「相當理由」之認定標準，不以達到充分可信
    或確定程度為必要。聲請人知悉其所涉犯罪嫌之法定刑非輕
    ，甚至未來可能面臨高額之刑事沒收或民事求償，為規避將
    來審判程序進行、刑事沒收或民事賠償責任，抑或妨礙刑罰
    之執行而誘發逃亡之可能性甚高。佐以聲請人於本案發生期
    間，即擔任多間境外公司之負責人，復曾任香港鏵亞證券份
    有限公司之董事，且在香港地區開設金融帳戶，依其職場經
    歷與工作資歷，顯非毫無在海外工作謀生之能力，而有相當
    原因足認其有逃亡之虞。綜上，應認本院前依刑事訴訟法第
    101條第1項第3款規定對聲請人實施羈押之原因仍然繼續存
    在。聲請人前揭所辯其並無逃亡意圖云云，尚非可採。
　㈡聲請人所涉犯證券投資信託及顧問法第107條第2款之非法銷
    售境外基金、銀行法第125條第1項後段之非法經營銀行業務
    、刑法第339條第1項詐欺取財、同法第216條、第210條之行
    使偽造私文書等罪，均非屬法定最重本刑3年以下有期徒刑
    之罪；且聲請人並無懷胎之情事，復無現罹疾病非予以交保
    不能治療等情形，尚無刑事訴訟法第114條不得駁回具保聲
    請之事由。　　
　㈢法院對被告所執行之羈押，其本質上係屬為保全被告使刑事
    訴訟程序得以順利進行或為保全證據或為擔保嗣後刑之執行
    程序而對被告所實施剝奪其人身自由之強制處分，是被告有
    無羈押之必要，當由法院以有無上述羈押之目的而依職權進
    行目的性裁量。本院審諸聲請人前述羈押原因仍繼續存在，
    且其所涉犯罪情節，暨涉嫌非法吸收資金甚鉅，受害者眾，
    對被害人權益及社會公益影響甚鉅，而本案雖已言詞辯論終
    結，並訂宣判期日，然未能排除當事人一方提起上訴之可能
    ，全案既尚未確定，為能確保後續之刑事審理、執行程序之
    適正進行，自有對聲請人施以一定強制處分措施，以確保聲
    請人持續到案配合審理程序或執行程序之必要性。聲請人及
    其辯護人雖於本院審理時表示願提出50萬元以內保證金，請
    求停止羈押云云。然聲請人涉犯最輕本刑7年以上有期徒刑
    之重罪，而其涉嫌非法吸收、詐騙之資金甚鉅，受害者眾，
    如經認定有罪，未來刑責甚重。聲請人卻僅願提供50萬元保
    證金，該擔保金額與本案被告可能遭受之刑事處罰顯不成比
    例，本院認縱使搭配責付、限制住居、限制出境、出海等強
    制處分，難認能對被告形成強制力，確保被告不致棄保潛逃
    ，故提出保證金50萬元並非屬足可替代限制出境、出海處分
    之較輕微強制處分。再權衡司法權之有效行使、公共利益之
    維護及被告人身自由私益等一切情狀，認為確保本案日後之
    審判程序或執行程序之順利進行，在現階段羈押聲請人仍屬
    適當且必要之手段，而採取上揭強制處分措施暫時限制聲請
    人之人身自由，所造成對聲請人基本權利侵害程度與所欲達
    成之公益目的亦未失均衡，合乎憲法上之比例原則，而有羈
    押聲請人之必要。
五、綜上所述，本院審酌全案及相關事證暨訴訟進行程度及其他
    一切情事，認對聲請人實施羈押之原因仍屬存在，且有繼續
    羈押之必要；復查無刑事訴訟法第114條各款所定不得駁回
    具保停止羈押聲請之情事，聲請人所請，自難准許，應予駁
    回。　　
據上論斷，應依刑事訴訟法第220條，裁定如主文。
中　　華　　民　　國　　111 　年　　12　　月　　14　　日
                  刑事第十七庭  審判長法  官    劉慧芬
                                      法  官    彭慶文
                                      法  官    何孟璁
上正本證明與原本無異。
如不服本裁定，應於裁定送達後5日內向本院提出抗告狀。因疫
情而遲誤不變期間，得向法院聲請回復原狀。
                                      書記官    高心羽
中　　華　　民　　國　　111 　年　　12　　月　　14　　日